臺灣板橋地方法院交通事件裁定　　　 100年度交聲字第2068號
原處分機關　交通部公路總局臺北區監理所
異　議　人
即受處分人　黃麗茹
上列異議人即受處分人因違反道路交通管理處罰條例事件，對於
交通部公路總局臺北區監理所民國100 年5 月24日所為之處分（
原處分案號：北監自裁字第裁40-C00000000號），聲明異議，本
院裁定如下：
    主  文
異議駁回。
    理  由
一、原處分意旨略以：異議人即受處分人黃麗茹於民國100 年1
    月21日20時55分許，駕駛車號9126-FK 號自用小客車，在新
    北市○○區○○路1 段108 巷27號前，有「併排臨時停車」
    之違規行為，經新北市政府警察局樹林分局樹林派出所警員
    當場填製新北市政府警察局北警交字第C00000000 號舉發違
    反道路交通管理事件通知單（下稱舉發通知單）舉發，再經
    原處分機關於100 年5 月24日以北監自裁字第裁40-C000000
    00號違反道路交通管理事件裁決書，依道路交通管理處罰條
    例第55條第4 款之規定，裁處罰鍰新臺幣（下同）600 元。
二、異議意旨略以：伊當日係將車輛停在巷內快炒店前購買炒飯
    ，突有警員要伊將車開走，伊表示同意，但隨口說出：「晚
    上8 點55分了，巷內已無車，就等1 盒炒飯也違法嗎？」等
    語後，該名警員即態度惡劣要伊馬上下車，伊即稱：伊沒犯
    法，為何要下車之語，該警員即表示要開伊併排停車之罰單
    ，伊又表示伊人在車上，可以開單嗎？且樹林夜市一堆卸貨
    臨停的，為何不去抓？要在小巷內欺負善良百姓，之該警員
    仍堅持開單，伊表示「OK！」，但要求警員在舉發通知單上
    註記「伊在快炒店門口等1 盒炒飯，而且是晚間8 點55分」
    等字樣，惟警員不願記載便自行離去，是警員舉發伊拒簽收
    舉發通知單與事實不符；另前開對伊停車有意見而表示要開
    單之警員並非舉發通知單上所載之填單人警員即到庭作證之
    證人廖展興，當時係有2 名警員，其中1 名警員過來針對伊
    停車有意見，廖展欣是後來才過來的，為此聲明異議，請求
    撤銷原處分云云。
三、按汽車駕駛人，併排臨時停車，處新臺幣300 元以上600 元
    以下罰鍰，道路交通管理處罰條例第55條第4 款定有明文。
    次按當場舉發者，應填記駕駛人或行為人姓名、性別、出生
    年月日、地址、身分證統一編號及車主姓名、地址、車牌號
    碼、車輛種類。被查獲之駕駛人或行為人為受處分人時，應
    於填記通知單後將通知聯交付該駕駛人或行為人簽名或蓋章
    收受之；拒絕簽章者，仍應將通知聯交付該駕駛人或行為人
    收受，並記明其事由及交付之時間；拒絕收受者，應告知其
    應到案時間及處所，並記明事由與告知事項，視為已收受，
    違反道路交通管理事件統一裁罰基準及處理細則第11條第1
    項第1 款亦定有明文。
四、經查：
  (一)異議人於100 年1 月21日20時55分許，駕駛車號9126-FK 號
    自用小客車，在新北市○○區○○路1 段108 巷27號前，有
    「併排臨時停車」之違規行為，業經證人即警員廖展欣於本
    院訊問時證述明確（見本院卷第21頁反面至22頁），並有現
    場採證照片1 幀及舉發通知單1 紙在卷可佐（見本院卷第17
    、7 頁），堪認屬實。異議人雖辯稱：伊當日係將車輛停在
    巷內快炒店前購買炒飯，且人在車上，並無下車，停車時間
    又係晚間，應不違法云云，然證人即警員廖展欣於本院訊問
    時已明確具結證稱：我當天是跟林士貴警員各騎1 台機車巡
    邏，每30分鐘有規定1 個路口要作路檢，在當天的晚上8 點
    多我們抵達樹林區○○街與中山路1 段108 巷的路口作路檢
    ，當時異議人將車停在舉發地點也就是炒翻天快炒店門口，
    因為快炒店門口已經停放1 排機車，那個地方是畫機車停車
    位，所以異議人的行為就是併排停車，這是違規行為，所以
    我們2 人就過去進行舉發，是由林士貴警員先向異議人表示
    他是違規臨時併排停車，而我在後面進行蒐證，當時舉發單
    由我開立的，我跟林士貴警察都有跟異議人表示他的違規事
    實是併排臨時停車，異議人有不斷的爭執他沒有違規，……
    （問：你認識異議人？）不認識，與異議人也沒有任何仇恨
    糾紛等語（見本院卷第21頁反面至22頁），參以證人廖展欣
    係於執行勤務當中，偶然發現本件違規事實，衡情應無設詞
    攀誣，或虛構違規事實以陷害異議人之可能。況警員執行公
    務時，本身即受有行政懲處責任之監督，且其到庭具結作證
    ，更係以刑事責任擔保其證言之真實性，故證人前開證述內
    容，以及其所記錄舉發之本件違規事實，應無不可採信之處
    ，再者，觀諸警員廖展新所提出之現場錄影光碟逐字譯文內
    所載：「違規人（即異議人）：違規舉發…我現在是用臨時
    閃燈，我剛剛有閃燈。廖展欣（即警員）：臨時停車嗎？違
    規人：對，然後我跟他（即林士貴）說我要開走。廖展欣：
    沒有，小姐你這是併排耶，裡面已經有停車子了，你外面不
    能再停啊，這是併排臨時停車。……違規人：我人有沒有下
    車？廖展欣：你如果人下車就是停車了，人沒有下車，然後
    引擎保持在發動的狀態。……違規人：對，我是這樣喔。廖
    展欣：所以是臨時停車。違規人：對，我是臨時停車。廖展
    欣：所以你看清楚我的告發的客觀事實是併排臨時停車」等
    語，有該現場錄影光碟之逐字譯文1 件附卷可參（見本院卷
    第13至16頁），且本院復依職權勘驗上開現場錄影光碟，可
    知錄影畫面開始於異議人坐在舉發之自用小客車駕駛座上與
    警員交談，該自用小客車閃有黃色警示燈，而其停放位置係
    在「炒翻天」餐館前之馬路上，且該處路旁之機車停車格內
    有機車停放，不久異議人下車與警員理論，最後警員完成舉
    發程序後，異議人即駕駛該自用小客車離開現場，錄影影像
    即告終止。且異議人於舉發當時與警員對話之內容，均與警
    員所製作之現場錄影譯文內容完全相符等情，亦有本院100
    年7 月13日勘驗筆錄在卷可稽（見本院卷第19頁），核與證
    人廖展欣之前開證述相符，足徵異議人確有違規併排臨時停
    車之事實甚明，是異議人上開所辯，無非事後卸責之詞，殊
    無可採。至異議人雖辯稱：當時雖有2 名警員，惟係其中1
    名警員過來針對伊停車有意見，廖展欣是後來才過來的云云
    ，惟證人廖展欣當日係與另名警員林士貴共同執勤，並由警
    員林士貴先行上前向異議人表示有併排臨時停車之違規行為
    後，證人廖展欣隨即亦上前錄影蒐證並進行開單之行為等情
    ，業據證人廖展欣於本院訊問時證述明確，且有警員廖欣製
    作之現場錄影光碟之逐字譯文及本院100 年7 月13日勘驗筆
    錄各1 件存卷可參，足認證人廖展欣係與警員林士貴共同執
    勤，再推由證人廖展欣開立本件舉發通知單無誤，是異議人
    上開所辯，顯係推卸之詞，無可採信。
  (二)異議人固又辯稱：警員舉發伊拒簽舉發通知單與事實不符云
    云，惟證人廖展欣於本院訊問時已明確具結證稱：我開完單
    後，有不斷的請異議人簽收罰單，但異議人明確表示拒收，
    我就向異議人表示我會幫他註記拒簽，我當時有跟異議人說
    會有後續的程序，他可以去申訴也可以去交通法庭等語（見
    本院卷第21頁反面），復參諸現場錄影光碟之逐字譯文所載
    ：「廖展欣（即警員）：小姐你要不要簽收。違規人（即異
    議人）：我不想簽收。我想到警察局。廖展欣：好，OK，沒
    問題，我這邊幫你註記拒簽。……廖展欣：好，那你要不要
    簽？違規人：我不想簽，我想直接去警察局跟你們所長講。
    廖展欣：你不要簽是不是？違規人：對。廖展欣：那我這邊
    幫你註記拒簽喔？違規人：我不要，我不要喔，我說我現在
    要去警察局講喔。……廖展欣：這張告發單你有沒有要簽？
    有沒有要收？違規人：我不要簽也不要收，我要到警察局。
    廖展欣：那我這邊幫你註記是拒簽拒收。……違規人：我不
    想走法律程序，我直接就要到警察局。廖展欣：那你不走法
    律程序沒有辦法啊，就一定要走法律程序，如果你覺得我們
    告發真的有問題，你也可以去申訴也可以去交通法庭好不好
    ？違規人：我不想走這個程序，……廖展欣：小姐你有沒有
    要簽收？違規人：我不想簽收我要到警察局。廖展欣：不要
    簽收是不是？違規人：我要到警察局。廖展欣：那我這邊幫
    您註記拒簽、拒收」等語，有現場錄影光碟之逐字譯文1 件
    附卷可參（見本院卷第13至16頁），可知證人即警員廖展欣
    於開立舉發通知單時，已告知異議人本件救濟程序，並曾多
    次向異議人詢問是否要簽收該舉發通知單，而異議人明確向
    警員廖展欣表示拒絕在舉發通知單上簽名並收受等情無訛；
    再者，證人廖展欣即依前揭規定在舉發通知單上空白處註記
    ：「已告知當事人應到案處所地點」之字樣，復於收受通知
    聯者簽章欄處復記載「拒簽拒收」之字樣，亦有上開舉發通
    知單1 紙在卷可憑（見本院卷第7 頁），足認異議人確有拒
    簽拒收本件舉發通單之情甚明，是異議人猶辯稱：警員舉發
    伊拒簽舉發通知單與事實不符云云，要係事後飾卸之詞，委
    無可採。
  (三)異議人另辯稱：樹林夜市一堆卸貨臨時停車，為何警員不去
    抓？云云，然異議人違規事實明確，自應依法受罰，此與他
    人有無違規行為無涉，自不能因他人因素而免予處罰，是異
    議人此部分所辯，亦無可採。
五、綜上所述，本件異議人確有於前揭時、地，有「併排臨時停
    車」之違規行為，事證明確。從而，原處分機關依道路交通
    管理處罰條例第55條第4 款之規定，裁處罰鍰600 元，其認
    事用法均無違誤，裁罰亦無不當，本件異議為無理由，應予
    駁回。
據上論斷，應依道路交通管理處罰條例第87條第2 項，道路交通
事件處理辦法第18條，裁定如主文。
中    華    民    國   100    年    7     月    21    日
                  交通法庭    法  官  鄧雅心
以上正本證明與原本無異。
如不服本裁定，應於送達後5 日內，向本院提出抗告狀。
                              書記官  謝麗秋
中    華    民    國   100    年    7     月    21    日